臺灣宜蘭地方法院刑事判決
111年度易字第210號
公  訴  人  臺灣宜蘭地方檢察署檢察官
被      告  呂應宗



上列被告因竊盜案件，經檢察官提起公訴（111年度偵字第3659
號），被告於本院準備程序中就被訴事實為有罪之陳述，經本院
告知簡式審判程序意旨，並聽取公訴人、被告之意見後，裁定改
依簡式審判程序審理，並判決如下：
    主    文
呂應宗犯竊盜未遂罪，處有期徒刑參月，如易科罰金，以新臺幣
壹仟元折算壹日。　　
    犯罪事實及理由
一、本案被告呂應宗所犯者非為死刑、無期徒刑、最輕本刑為3
    年以上有期徒刑之罪或高等法院管轄第一審案件，其於準備
    程序進行中，先就被訴事實為有罪之陳述，經告知其簡式審
    判程序之旨，並聽取檢察官及被告之意見後，本院合議庭依
    刑事訴訟法第273條之1第1項之規定，裁定由受命法官獨任
    以簡式審判程序進行本案之審理，且依同法第273條之2規定
    ，簡式審判程序之證據調查，不受第159 條第1項、第161條
    之2 、第161條之3、第163條之1及第164條至第170條規定之
    限制，合先敘明。
二、本案犯罪事實及證據，除證據部分補充被告呂應宗於本院準
    備程序及審理時之自白及供述外（本院卷第111頁至120頁）
    ，餘均引用如附件檢察官起訴書之記載。
三、論罪科刑
㈠核被告呂應宗所為，係犯刑法第320條第3項、第1項竊盜未遂
　罪。
㈡按刑法第47條第1項累犯事實之有無，攸關刑罰加重，且屬對
　被告不利之事項，應由檢察官負主張及實質舉證責任。所謂檢
　察官應就被告構成累犯之事實具體指出證明方法，係指檢察官
　應提出除被告前案紀錄表外，足以證明被告構成累犯事實之前
　案徒刑執行完畢之原始資料或其影本而言。另檢察官亦應就被
　告應否依累犯規定加重其刑為主張及說明，亦即檢察官應就被
　告之特別惡性及對刑罰反應力薄弱等各節為具體指明。倘檢察
　官未就被告構成累犯之事實具體指出證明方法，或未就被告應
　否依累犯規定加重其刑為具體指明，法院不得逕依職權調查之
　。經查，檢察官雖於起訴書及開庭時敘及被告於本案有構成累
  犯之事實，然並未提出被告構成累犯事實之前案徒刑執行完畢
  原始資料或其影本，尚難認已盡說明責任，揆諸前開說明，本
  院無從認定被告於本案是否構成累犯暨是否應依累犯規定加重
  其刑，爰依刑法第57條第5款之規定，將被告之前科、素行資
  料列為量刑審酌事項（詳下述），併予敘明。　　
㈢被告如附件犯罪事實欄一所示之竊盜犯行，雖已著手於竊盜行
  為之實行，惟尚未生被害人所管領之財物已移入被告實力支配
  下之結果，該次竊盜犯行僅屬未遂階段，爰依刑法第25條第2
  項規定，按既遂犯之刑度減輕其刑。
㈣爰審酌被告有多項竊盜前科，素行不佳，竟隨意竊取他人物品
　，漠視他人財產權益，守法意識薄弱，兼衡以其犯罪之動機、
　手段，復斟酌其犯後坦承犯行，態度尚可，暨其於本院自述高
  中畢業、曾從事物流工作，未婚、無須扶養之人、家庭經濟狀
  況小康等一切情狀，量處如主文所示之刑，並諭知易科罰金之
  折算標準。
據上論斷，應依刑事訴訟法第273條之1第1項、第299條第1項前
段、第310條之2、第454條第2項，刑法第320條第1項、第3項、
第41條第1項，刑法施行法第1條之1第1項、第2項前段，判決如
主文。
本案經檢察官曾尚琳提起公訴，檢察官張學翰到庭執行職務。 
中    華    民    國   111    年    7     月    22    日
                      刑事第五庭  法  官  陳嘉瑜
以上正本證明與原本無異。　　　　　　　　　
如不服本判決應於收受本判決後20日內向本院提出上訴書狀，並
應敘述具體理由。其未敘述上訴理由者，應於上訴期間屆滿後20
日內向本院補提理由書狀（均須按他造當事人之人數附繕本）「
切勿逕送上級法院」。
中　　華　　民　　國　　111 　年　　7 　　月　　22　　日
                                  書記官  蕭欣怡
附錄本案論罪科刑法條全文
中華民國刑法第320條：
意圖為自己或第三人不法之所有，而竊取他人之動產者，為竊盜
罪，處5年以下有期徒刑、拘役或5百元以下罰金。
意圖為自己或第三人不法之利益，而竊佔他人之不動產者，依前
項之規定處斷。
前二項之未遂犯罰之。
附件 
臺灣宜蘭地方檢察署檢察官起訴書
                                     111年度偵字第3659號
　　被　　　告　呂應宗　男　25歲（民國00年00月00日生）
　　　　　　　　　　　　住花蓮縣○○鄉○○00○0號
                        (在押)
　　　　　　　　　　　　國民身分證統一編號：Z000000000號
上列被告因竊盜案件，已經偵查終結，認應提起公訴，茲將犯罪
事實及證據並所犯法條分敘如下：
　　　　犯罪事實
一、呂應宗前因㈠竊盜案件，經臺灣花蓮地方法院（下稱花蓮地
    院）以106年度簡字第194號判決判處有期徒刑3月、3月，應
    執行有期徒刑4月確定；㈡竊盜案件，經花蓮地院以106年度
    簡字第237號判決判處有期徒刑6月確定；㈢竊盜案件，經花
    蓮地院以107年度簡字第21號判決判處有期徒刑3月確定；㈣
    竊盜案件，經花蓮地院以107年度易字第18號判決判處有期
    徒刑2月確定；㈤竊盜案件，經花蓮地院以106年度易字第519
    號、107年度易字第46號判決判處有期徒刑3月、3月，應執
    行有期徒刑5月確定；㈥竊盜案件，經臺灣臺北地方法院以10
    7年度易字第121號判決有期徒刑3月確定；㈦竊盜案件，經臺
    灣彰化地方法院以107年度簡字第688號判決判處有期徒刑5
    月確定；㈧竊盜及偽造文書案件，經花蓮地院以107年度易字
    第353號判決有期徒刑6月、6月、6月、6月、2月，應執行刑
    有期徒刑1年2月確定；㈨竊盜案件，經臺灣臺中地方法院以1
    07年度簡字第1412號判決判處有期徒刑3月、3月、3月、2月
    、6月，應執行有期徒刑10月確定；㈩竊盜案件，經臺灣桃園
    地方法院（下稱桃園地院）以108年度審易字第162號判決判
    處有期徒刑10月確定。上開㈠至㈤部分，經花蓮地院以107年
    度聲字第694號裁定應執行有期徒刑1年4月確定；上開㈥至㈩
    部分，經桃園地院以111年度聲字第552號裁定應執行有期徒
    刑3年確定，而呂應宗於民國107年3月26日入監執行，接續
    執行上開有期徒刑及他案拘役，嗣於11１年3月6日執行完畢。
    詎其仍不知悔改，竟意圖為自己不法之所有，基於竊盜之犯
    意，於111年5月3日7時25分許，行經宜蘭縣○○鄉○○路00號每
    日溫泉旅店，見該處櫃臺無人看管之際，便進入櫃檯內、徒
    手翻動櫃檯內之物品搜尋財物，惟旋遭該處櫃臺人員潘仕樺
    發現加以制止而未得手。
二、案經潘仕樺訴由宜蘭縣政府警察局礁溪分局報告偵辦。
　　　　證據並所犯法條
一、證據清單及待證事實：
編號 證據名稱 待證事實 1 被告呂應宗於警詢及偵查中之供述 坦承於上開時、地翻找櫃檯內物品、搜尋財物之事實。 2 證人即告訴人潘仕樺於警詢及偵查中之證述 全部犯罪事實。 3 監視器擷取畫面7張、光碟1片、現場照片5張 證明被告於上開時、地翻找櫃檯內物品、搜尋財物之事實。 
二、核被告所為，係犯刑法第320條第3項、第1項之竊盜未遂罪
    嫌。另被告前有如犯罪事實欄所載之前案紀錄，此有本署刑
    案資料查註紀錄表在卷可稽，其於前案執行完畢後，5年以內故
    意再犯本件有期徒刑以上之罪，為累犯，請參照司法院釋字第
    775號解釋要旨，審酌是否依刑法第47條第1項規定加重其刑
    。
三、依刑事訴訟法第251條第1項提起公訴。
　　此　致
臺灣宜蘭地方法院
中　　華　　民　　國　 111　　年　　5 　　月　　17　　日
　　　　　　　　　　　　　　　檢　察　官　曾尚琳
本件正本證明與原本無異 
中　　華　　民　　國　 111　 年　　5　   月　 19　日　
　　　　　　　　　　　　　　  書  記  官　徐語潔　 
所犯法條　　
刑法第320條
意圖為自己或第三人不法之所有，而竊取他人之動產者，為竊盜
罪，處五年以下有期徒刑、拘役或五十萬元以下罰金。
意圖為自己或第三人不法之利益，而竊佔他人之不動產者，依前
項之規定處斷。
前二項之未遂犯罰之。